【裁判字號】    99,消債更,79
【裁判日期】    990430
【裁判案由】    更生事件
【裁判全文】
臺灣臺中地方法院民事裁定            99年度消債更字第79號
    聲  請  人
    即  債務人  己○○
    代  理  人  胡達仁  律師
    相  對  人
    即  債權人  萬泰商業銀行股份有限公司
    法定代理人  子○○
    代  理  人  王裕仁
    相  對  人
    即  債權人  台新國際商業銀行股份有限公司
    法定代理人  丙○○
    代  理  人  洪永鴻
    相  對  人
    即  債權人  日盛國際商業銀行股份有限公司
    法定代理人  庚  ○
    代  理  人  朱純慧
    相  對  人
    即  債權人  渣打國際商業銀行股份有限公司
    法定代理人  壬○○
    代  理  人  陳毅鴻
    相  對  人
    即  債權人  中國信託商業銀行股份有限公司
    法定代理人  辛○○○○
    代  理  人  鄭資華
    相  對  人
    即  債權人  國泰世華商業銀行股份有限公司
    法定代理人  丁○○
    代  理  人  顏雅如
    相  對  人
    即  債權人  戊○(台灣)商業銀行股份有限公司
                （含「美商戊○銀行股份有限公司」）
    法定代理人  乙○○
    相  對  人
    即  債權人  安泰商業銀行股份有限公司
    法定代理人  甲○○
    代  理  人  蔡宗哲
    相  對  人
    即  債權人  慶豐商業銀行股份有限公司
                （信用卡債權全數轉讓予台新商業銀行）
    法定代理人  癸○○
    相  對  人
    即  債權人  匯誠第二資產管理股份有限公司
                （原「慶豐商業銀行股份有限公司」）
    法定代理人  王裕南
上列當事人間消費者債務清理事件，債務人聲請更生，本院裁定
如下：
    主    文
聲請人即債務人己○○自中華民國99年 4月30日16時起開始更生
程序。
    理    由
一、按債務人與金融機構協商成立者，不得聲請更生或清算，但
    因不可歸責於己之事由，致履行顯有重大困難者，不在此限
    ；本條例施行前，債務人依金融主管機關協調成立之中華民
    國銀行公會會員辦理消費金融案件無擔保債務協商機制與金
    融機構成立之協商，準用前項之規定，消費者債務清理條例
    第151條第5項、第 6項分別定有明文。又聲請更生或清算不
    合程式或不備其他要件者，法院應以裁定駁回之，但其情形
    可以補正者，法院應定期間先命補正，復為同條例第八條所
    明定。
二、本件聲請人即債務人主張因財產及收入不足以清償債務，前
    曾於95年間依照中華民國銀行公會會員辦理消費金融案件無
    擔保債務協商機制與金融機構成立協商，自95年 6月起，分
    110期，利率7.88%，且每月10日清償新台幣19,132元，惟因
    聲請人每月薪資僅約25,000元至30,000元不等，在扣除自己
    生活必要費用後，實無法依協商條件履行，於繳納 9期後毀
    諾，嗣再於96年間與債權銀行達成各別協商，協商後並穩定
    繳款，至97年間經醫生診斷患有紅斑性狼瘡病症，因經常性
    接受治療，再因任職之公司業務量縮減而遭裁員失去工作，
    因故聲請人無力繼續履行原協商條件，顯係因非可歸責於己
    之事由致履行有重大困難等語，業據提出債務協商、各別協
    商清償表一覽在卷可按。從而，債務人主張無法清償債務等
    語，應堪採信。
三、然查，本件經依職權向各金融機關債權人函查債務人消費明
    細紀錄顯示，債務人消費內容為預借現金｛92年 1月60,000
    元、91年2月10,000元、92年5月20,000元、92年 6月20,000
    元、92年7月50,000元、92年8月60,000元、92年 9月20,000
    元、92年10月60,000元、92年11月20,000元、93年2月24,00
    0元、93年3月10,000元、93年4月17,000元、93年5月16,000
    元、93年6月12,000元、93年7月5,000元、93年8月23,000元
    、94年5月20,000元、94年7月10,000元、94年 8月10,000元
    、94年 9月30,000元、94年10月10,000元、94年12月15,000
    元、95年2月80,000元｝、代償債務｛92年5月2日130,000元
    、93年4月14日180,000元｝、信用貸款｛93年1月4日30,000
    元、93年8月30日230,000元、94年1月19日400,000元、94年
    1月20日200,000元｝、電信｛東信電訊、和信電訊、台灣大
    哥大、瑞絃通訊行｝、百貨｛豐洋興業、衣蝶台中（20筆）
    、中友百貨（36筆）、新光三越百貨（ 4筆）、廣三崇光百
    貨（2筆）、TIGER CITY（3筆）｝、服飾｛NET（3筆）｝、
    美容美髮｛蘋果髮型設計名店（2筆）、日星剪燙（9）、台
    灣蝶翠詩化粧公司（ 2筆）｝、餐廳｛湖水岸餐廳、胡桃鉗
    公司（2筆）、崑森實業（麻辣狀元2筆）｝、服飾｛來來皮
    鞋、珮珮服飾店（2筆）、尚諾奈國際（4筆）、佳舫服裝公
    司（4筆）、香港商捷領公司（3筆）、香港商捷時貿易公司
    （2筆）、波卡拉服飾店、立峰服飾商行（2筆）、華力柔實
    業公司（2筆）、依洛國際開發公司（1筆）、湯瑪仕企業公
    司（7筆）、主富服裝（2筆）、立峰服飾商行（ 1筆）、桑
    尼精品店（ 2筆）、巨男公司（ 2筆）、La mode（3筆）、
    NET（4筆）、TEE（6筆）、僑蒂絲公司（2筆）、JO VI精品
    男飾（2筆）、八年十一服裝精品店（2筆）、寬旺公司（ 2
    筆）｝、保險｛瑞士商蘇黎世人壽、遠雄人壽、富邦產物｝
    、休閒｛霞客溫泉（ 2筆）｝、電子｛全國電子10,868元、
    10,868元｝等，而其每月消費額度時有逾越薪資總額之情事
    ，此有債權人提出之消費帳明細及本院製作之消費明細表（
    進行單）附卷可稽。如是上述消費性質非生活必要之支出，
    而係奢侈、浪費之性質。惟因債務人既因債務負擔沈重而致
    罹患「紅斑性狼瘡病症」，此有診斷證明書在卷可稽，本院
    仍准其更生。
四、又債務人之消費內容既如前述，核與消費者債務清理條例第
    134條第4款所稱：「浪費、賭博或其他投機行為，致財產顯
    然減少或負擔過重之債務」等不免責事由相當。再經本院訊
    問各該債權人亦表明反對債務人之更生聲請，未來本件更生
    程序，恐將因其更生方案無法獲致債權人會議通過或法院認
    可而宣告清算，徒增程序勞費，欠缺實益。惟，本院仍認應
    准債務人進入更生程序，提供其更生方案付諸表決之機會，
    爰裁定如主文。
中    華    民    國    99    年    4     月    30    日
                  民事庭法  官  顏世傑
上為正本係照原本作成
本件不得抗告
本裁定已於99年4月30日16時公告。
中    華    民    國    99    年    4     月    30    日
                        書記官  廖素論

司法院資訊處製作；財團法人民間司法改革基金會備份。
